臺灣高等法院高雄分院刑事判決　　　　九十三年度上易字第四八號
　　上　訴　人
　　即　被　告　丙○○
右上訴人因竊盜案件，不服臺灣澎湖乙方法院九十三年度易字第一號中華民國九十
三年六月二十二日第一審判決（起訴案號：臺灣澎湖乙方法院檢察署九十三年度偵字
第七八號），提起上訴，本院判決如左：
    主  文
原判決關於丙○○部分，撤銷。
丙○○共同竊盜，累犯，處有期徒刑壹年。
    事  實
一、丙○○為瘖啞人，曾有竊盜、搶奪、盜匪等前科，於民國八十三年間，因搶奪及
    盜匪案件，分別經法院判決有期徒刑三年二月及七年確定，經臺灣高等法院臺南
    分院裁定應執行有期徒刑十年，於八十四年六月十三日縮短刑期假釋出獄，縮刑
    期滿執行完畢日期為九十年十一月十七日。仍不知悔改，向同為瘖啞人之蔡志豐
    （原審法院判決有期徒刑十月，緩刑五年確定）提議同至澎湖乙區行竊，二人遂
    共同基於意圖為自己不法所有之犯意聯絡，分別於九十二年十二月十日（起訴書
    誤載為十九日）上午七時四十分及八時整，自臺中水楠機場及高雄小港機場搭機
    前往澎湖，並在澎湖縣馬公航空站碰面後，於同日上午九時許，先在澎湖縣馬公
    市○○路二之十號洪春琴經營之機車店，由丙○○租得車號ＪＵＢ─六二三號重
    機車附載蔡志豐，騎車繞行澎湖縣馬公市街尋找竊盜對象。於同日上午十時三十
    分許，二人在澎湖縣馬公市○○路八四號郵局前，因見甲○○提領現金一袋放置
    所騎乘之車號ＹＭＸ─六一Ｏ號重機車置物箱內，乃尾隨甲○○，俟同日上午十
    時四十七分許（起訴書記載為十時五十分許），在澎湖縣馬公市○○路二四號臺
    灣銀行前，趁甲○○離車進入台銀辦事之際，由丙○○以手往上拉起甲○○所騎
    機車座位，再由蔡志豐伸手竊取置物箱內裝置現金之袋子，共同竊盜得手新臺幣
    （下同）三十萬元。二人隨即歸還承租機車，並坐車至馬公航空站，再搭乘同日
    中午十二時二十五分起飛之班機前往臺北市，抵達台北松山機場後，二人隨即在
    機場內朋分贓款，丙○○、蔡志豐各自分得二十八萬元、二萬元。嗣經甲○○報
    警追查，迄至九十三年一月九日，始因丙○○再次前往澎湖伺機行竊而為警查獲
    ，並扣得丙○○花用所餘之贓款四千二百元，經丙○○供出蔡志豐，蔡志豐遂於
    日後主動歸還所分得之贓款二萬元。
二、案經澎湖縣警察局移送臺灣澎湖乙方法院檢察署檢察官偵查起訴。
    理  由
一、前述犯罪事實，業據上訴人即被告丙○○迭於警訊、偵查、原審及本院供認不諱
    ，核與原審共同被告蔡志豐所供情節相符，並經被害人甲○○指述及證人洪春琴
    證述明確，復有航空公司旅客艙單三張、機車出租合約書一份、存簿影本、存款
    單各一紙、臺灣銀行監視錄影設備翻拍照片一張、現場圖一件、現場照片六張、
    扣押筆錄各一件附卷可稽，另有贓款四千二百元扣案可佐，被告丙○○前揭共同
    竊盜犯行堪以認定。
二、核被告丙○○所為，係犯刑法第三百二十條第一項之竊盜罪。被告丙○○與原審
    共同被告蔡志豐間，有犯意聯絡及行為分擔，應論以共同正犯。被告丙○○曾有
    如事實欄所載論罪科刑紀錄，有臺灣高等法院被告全國前案紀錄表附卷可稽，其
    於有期徒刑執行完畢五年內，再犯本件有期徒刑以上之罪，應論以累犯並依法加
    重其刑。又被告丙○○為瘖啞人，有殘障手冊、南投縣政府九十三年五月七日府
    社福字第０九三００八七七０一０號函、身心障礙個案資料表等件在卷，應依刑
    法第二十條規定減輕其刑；被告丙○○刑有加重減輕之情形，爰依法先加後減。
三、原審予以被告丙○○論罪科刑，固非無見，惟查被告丙○○與被害人甲○○於原
    審所成立之和解條件，載明清償期限係自九十三年【七月一日】起算，此有原審
    九十三年度附民字第三號和解筆錄在卷（見原審卷第六三至六四頁），原審法院
    於九十三年【六月二十二日】判決，卻以「被告雖與被害人達成和解，又無實際
    之分文賠償，實屬不該」等語，執為對被告量刑之參酌，自有未洽。
四、被告丙○○提起上訴指摘原判決不當，為有理由，應由本院予以撤銷改判。爰審
    酌被告犯罪動機為圖一己私利，其素行不佳竟再犯本罪，犯罪所得高達二十八萬
    元，並於再次至澎湖乙區伺機竊盜而遭查獲，顯然無視他人財產權利，惟念其為
    瘖啞殘障者，犯後坦白承認，且與被害人和解後迄今數月，均能按期履行和解條
    件（見本院卷第三二、三三、四八、六七頁之郵政匯款執據）之態度良好等一切
    情狀，量處如主文第二項所示之刑。至於被告丙○○雖有多次前科紀錄，但距離
    本件事發時間，均有十年以上，在本件事發前，又有八年以上之期間，於假釋出
    獄後並無任何犯罪紀錄，此有臺灣高等法院被告全國前案紀錄表可查，尚難以其
    所犯本罪逕認其有犯罪習慣，故不另為強制工作保安處分之諭知；又被告雖主張
    其均能按期履行和解條件，且有殘障小孩之家庭狀況（見本院卷第四九、五十頁
    之財團法人中華民國婦聯聽障文教基金會上課表影本）等情，但因被告丙○○係
    屬累犯，顯不合緩刑要件，自無從併予宣告緩刑，附此敘明。
五、原審共同被告蔡志豐部分，業經原審法院判決有期徒刑十月，緩刑五年確定，併
    予敘明。
據上論斷，應依刑事訴訟法第三百六十九條第一項前段、第三百六十四條、第二百九
十九條第一項前段，刑法第二十八條、第三百二十條第一項、第四十七條、第二十條
，罰金罰鍰提高標準條例第一條前段，判決如主文。
本案經檢察官張其主到庭執行職務。
中    華    民    國      九十三      年      十      月     二十一   日
                              臺灣高等法院高雄分院刑事第一庭
                                  審判長法官  郭雅美
                                        法官  江泰章
                                        法官  張意聰
右正本證明與原本無異。
不得上訴。
                                  法院書記官  張文斌
中    華    民    國      九十三      年      十      月    二十一    日
附錄本判決論罪科刑法條：
刑法第三百二十條第一項：
意圖為自己或第三人不法之所有，而竊取他人之動產者，為竊盜罪，處五年以下有期
徒刑、拘役或五百元以下罰金。
